---
title: "R Notebook"
output: html_notebook
---

```{r , warning=FALSE, message=FALSE}
library(tidyverse)
library(here)
library(plotly)
theme_set(theme_bw())
```


```{r}
dados_2016 = read_csv(here("data/dados_2016.csv"))
dados_2017 = read_csv(here("data/dados_2017.csv"))

dados = merge(dados_2016, dados_2017)
```



```{r}
dadosPNAD <- read_csv(here("data/dados.csv")) 
```


```{r}
dadosRandomPNAD <- dadosPNAD %>% 
  select(sexo, uf, cor)
```

Dados randômicos em nosso jogo:

Distribuição dos brasileiros pelas seguintes características:
  - Sexo(V2007): Homem/Mulher
  - UF: Estados
  - Cor ou raça(V2010): Branco, negro, pardo, amarelo...

Os 5 grupos a seguir são as regiões brasileiras e correspondem respectivamente:

1 - Norte
2 - Nordeste
3 - Sudeste
4 - Sul
5 - Centro-Oeste


```{r}
total_brasileiros <- dadosPNAD %>% 
  summarise(count = n())

qntEstado <- dadosRandomPNAD %>% 
  group_by(uf) %>% 
  summarise(count = n())

qntRaca <- dadosRandomPNAD %>% 
  group_by(cor) %>% 
  summarise(count = n())

qntSexoMulher <- dadosRandomPNAD %>% 
  filter(sexo == 2) %>% 
  group_by(sexo) %>%
  summarise(countMulher = n())
  
qntSexoHomem <- dadosRandomPNAD %>% 
  filter(sexo == 1) %>% 
  group_by(sexo) %>% 
  summarise(countHomem = n())
```

Modelando avatar:

  - Sexo: Mulher
  - Cor: Negra
  - UF: PB
  
```{r}
mulher_negra_pb <- dadosPNAD %>% 
  filter(sexo == 2,
         cor == 2,
         uf == 25) %>%
  summarise(count = n())


# porcentagem de mulheres negras paraibanas sobre a populacao total brasileira
perc_mulher_nergra_pb <- mulher_negra_pb %>% 
  summarise(perc = mulher_negra_pb$count/total_brasileiros$count)
  
perc_mulher_nergra_pb

```

1. Escolaridade

1.1 
```{r}
# Número de mulheres que estudam em escola pvd(privada) e pub(publica)

mulher_negra_pb_ens_pvd <- dadosPNAD %>% 
  filter(sexo == 2,
         cor == 2,
         uf == 25,
         rede_de_ensino == 1) %>%
  summarise(count = n())

mulher_negra_pb_ens_pvd

mulher_negra_pb_ens_pub <- dadosPNAD %>% 
  filter(sexo == 2,
         cor == 2,
         uf == 25,
         rede_de_ensino == 2) %>%
  summarise(count = n())
  
mulher_negra_pb_ens_pub

```
1.2 Ensino superior

```{r}

```


2. Valor do salario

```{r}
mulher_negra_pb_salarios <- dadosPNAD %>% 
  filter(sexo == 2,
         cor == 2,
         uf == 25) %>%
  group_by(valor_salario) %>% 
  summarise(count = n())

```

0 Renda:

0.1 Pelo local, gênero

```{r}

```


2 Trabalho

2.1 Carteira assinada

```{r}
# Com carteira assinada
mulher_negra_pb_cart_assinada <- dadosPNAD %>% 
  filter(sexo == 2,
         cor == 2,
         uf == 25,
         is_carteira_assinada == 1) %>%
  summarise(count = n())

mulher_negra_pb_cart_assinada

# Sem a carteira assinada
mulher_negra_pb_not_cart_assinada <- dadosPNAD %>% 
  filter(sexo == 2,
         cor == 2,
         uf == 25,
         is_carteira_assinada == 2) %>%
  summarise(count = n())

mulher_negra_pb_not_cart_assinada
```



