---
title: "R Notebook"
output: html_notebook
---


```{r , warning=FALSE, message=FALSE}
library(tidyverse)
library(here)
theme_set(theme_bw())
```


```{r}
#dados_2016 = read_csv(here("data/dados_2016.csv"))
dadosPNAD = read_csv(here("data/dados_2017_todos.csv"))

#dadosPNAD = merge(dados_2016, dados_2017)
```


```{r}
dadosRandomPNAD <- dadosPNAD %>% 
  select(sexo, uf, cor)
```

Dados randômicos em nosso jogo:

Distribuição dos brasileiros pelas seguintes características:
  - Sexo(V2007): Homem/Mulher
  - UF: Estados
  - Cor ou raça(V2010): Branco, negro, pardo, amarelo...

Os 5 grupos a seguir são as regiões brasileiras e correspondem respectivamente:

1 - Norte
2 - Nordeste
3 - Sudeste
4 - Sul
5 - Centro-Oeste


```{r}
total_brasileiros <- dadosPNAD %>% 
  summarise(count = n())

qntEstado <- dadosRandomPNAD %>% 
  group_by(uf) %>% 
  summarise(count = n())

qntRaca <- dadosRandomPNAD %>% 
  group_by(cor) %>% 
  summarise(count = n())

qntSexoMulher <- dadosRandomPNAD %>% 
  filter(sexo == 2) %>% 
  group_by(sexo) %>%
  summarise(countMulher = n())
  
qntSexoHomem <- dadosRandomPNAD %>% 
  filter(sexo == 1) %>% 
  group_by(sexo) %>% 
  summarise(countHomem = n())
```

Modelando avatar:

  - Sexo: Mulher
  - Cor: Negra
  - UF: PB
  
```{r}
mulher_negra_pb <- dadosPNAD %>% 
  filter(sexo == 2,
         cor == 2,
         uf == 25) %>%
  summarise(count = n())

# porcentagem de mulheres negras paraibanas sobre a populacao total brasileira
perc_mulher_nergra_pb <- mulher_negra_pb %>% 
  summarise(perc = (mulher_negra_pb$count/total_brasileiros$count)*100)
  
perc_mulher_nergra_pb

```

1. Escolaridade

1.1 
```{r}
# Número de mulheres que estudam em escola pvd(privada) e pub(publica)

mulher_negra_pb_ens_pvd <- dadosPNAD %>% 
  filter(sexo == 2,
         cor == 2,
         uf == 25,
         rede_de_ensino == 1) %>%
  summarise(count = n())

mulher_negra_pb_ens_pvd

mulher_negra_pb_ens_pub <- dadosPNAD %>% 
  filter(sexo == 2,
         cor == 2,
         uf == 25,
         rede_de_ensino == 2) %>%
  summarise(count = n())
  
mulher_negra_pb_ens_pub

```

2. Valor do salario

```{r}
mulher_negra_pb_salarios <- dadosPNAD %>% 
  filter(sexo == 2,
         cor == 2,
         uf == 25) %>%
  group_by(valor_salario) %>% 
  summarise(count = n())

```

2 Trabalho

2.1 Carteira assinada

```{r}
# Com carteira assinada
mulher_negra_pb_cart_assinada <- dadosPNAD %>% 
  filter(sexo == 2,
         cor == 2,
         uf == 25,
         is_carteira_assinada == 1) %>%
  summarise(count = n())

mulher_negra_pb_cart_assinada

# Sem a carteira assinada
mulher_negra_pb_not_cart_assinada <- dadosPNAD %>% 
  filter(sexo == 2,
         cor == 2,
         uf == 25,
         is_carteira_assinada == 2) %>%
  summarise(count = n())

mulher_negra_pb_not_cart_assinada
```


1. Calcular renda da pessoa com base no sexo, local que nasceu, cor

```{r}
# Quantidade de pessoas que possuem cada renda(enumeradas de 1 a 8)
# Obs.: retorna a quantidade de mulheres que recebem a respectiva renda
renda_mulheres_salario <- dadosPNAD %>%
  filter(sexo == 2) %>% 
  group_by(faixa_salario) %>% 
  summarise(count = n())

renda_homem_salario <- dadosPNAD %>% 
  filter(sexo == 1) %>% 
  group_by(faixa_salario) %>% 
  summarise(count = n())
```


```{r}
# Para o modelo: (renda) paraibana negra
# por faixa de salario
renda_mulher_negra_pb <- dadosPNAD %>% 
  filter(sexo == 2,
         uf == 25,
         cor == 2) %>% 
  group_by(faixa_salario) %>% 
  summarise(count = n())

perc_renda_mulher_negra_pb_1 <- renda_mulher_negra_pb %>% 
  filter(faixa_salario == 1) %>% 
  summarise(perc = renda_mulher_negra_pb$count/total_brasileiros$count)

```

```{r}
# Esse aqui considera NA :/
# Retirei o valor mediano de cada faixa e o número de ocorrências da faixa
renda_perfil <- dadosPNAD %>% 
  filter(sexo == 2,
         uf == 25,
         cor == 2) %>% 
  group_by(faixa_salario) %>% 
  summarise(count = n(),
            media = mean(valor_salario),
            mediana = median(valor_salario))

```

2. probabilidade de escola pública e privada de acordo com a renda

```{r}
renda_total_bra <- dadosPNAD %>% 
  group_by(faixa_salario) %>% 
  summarise(count = n())
```

```{r}
renda_bra <- dadosPNAD %>% 
  group_by(faixa_salario) %>% 
  summarise(count = n(), 
            media = mean(valor_salario),
            mediana = median(valor_salario))

```



```{r}
renda_mulher_negra_pb_esc_pub <- dadosPNAD %>% 
  filter(sexo == 2,
         uf == 25,
         cor == 2,
         rede_de_ensino == 2) %>% 
  group_by(faixa_salario) %>% 
  summarise(count = n(), 
            media = mean(valor_salario),
            mediana = median(valor_salario))


renda_mulher_negra_pb_esc_pvd <- dadosPNAD %>% 
  filter(sexo == 2,
         uf == 25,
         cor == 2,
         rede_de_ensino == 1) %>% 
  group_by(faixa_salario) %>% 
  summarise(count = n(), 
            media = mean(valor_salario),
            mediana = median(valor_salario))


```

Alfabetização

```{r}
# Quantidade de mulheres do modelo que concluíram os niveis de escolaridade abaixo
alfabetizada_modelo <- dadosPNAD %>%  
  filter(sexo == 2,
         uf == 25,
         cor == 2,
         nivel_escolar_tri_atual  %in% 1:2 | nivel_escolar %in% 1:2) %>% 
  summarise(count = n())

fundamental_modelo <- dadosPNAD %>%
  filter(sexo == 2,
         uf == 25,
         cor == 2,
         nivel_escolar_tri_atual  %in% 4:6 | nivel_escolar %in% 4:6 ) %>% 
  summarise(count = n())

medio_modelo <- dadosPNAD %>%
  filter(sexo == 2,
         uf == 25,
         cor == 2,
         nivel_escolar_tri_atual  %in% 7:9 | nivel_escolar %in% 7:9 ) %>% 
  summarise(count = n())

superior_modelo <- dadosPNAD %>% 
  filter(sexo == 2,
         uf == 25,
         cor == 2,
         nivel_escolar_tri_atual  %in% 12:15 | nivel_escolar %in% 12:15) %>% 
  summarise(count = n())

```


```{r}
total_pb <- dadosPNAD %>% 
  filter(uf == 25) %>% 
  summarise(count = n())
```


```{r}
# Proporção de mulheres negras paraibanas que terminam o ensino superior com relação ao total de paraibanos
perc_alfa <- alfabetizada_modelo %>% 
  summarise(perc = (count/total_pb$count) * 100)

perc_fundamental <- fundamental_modelo %>% 
  summarise(perc = (count/total_pb$count) * 100)

perc_medio <- medio_modelo %>% 
  summarise(perc = (count/total_pb$count) * 100)

perc_ens_sup <- superior_modelo %>% 
  summarise(perc = (count/total_pb$count) * 100)
```


